【裁判字號】    94,訴,1720
【裁判日期】    950309
【裁判案由】    毒品危害防制條例
【裁判全文】
臺灣臺北地方法院刑事判決              94年度訴字第1720號
公  訴  人  臺灣臺北地方法院檢察署檢察官
被      告  甲○○
                    （另案
上列被告因毒品危害防制條例案件，經檢察官提起公訴（94年度
毒偵字第3486號），嗣於本院準備程序進行中，被告先就被訴事
實為有罪之陳述，經裁定進行簡式審判程序，判決如下：
    主  文
甲○○連續施用第一級毒品，處有期徒刑柒月，扣案如附表編號
壹、貳所示之物均沒收銷燬之，如附表編號參所示之物沒收。又
連續施用第二級毒品，處有期徒刑肆月，扣案如附表編號肆、伍
、陸、柒所示之物均沒收銷燬之，如附表編號捌、玖、拾、拾壹
所示之物均沒收。應執行有期徒刑拾月，扣案如附表編號壹、貳
、肆、伍、陸、柒所示之物均沒收銷燬之，如附表編號參、捌、
玖、拾、拾壹所示之物均沒收。
    事  實
一、甲○○前因施用毒品案件，經臺灣士林地方法院94年度毒聲
    字第431號裁定送勒戒處所觀察、勒戒，嗣因無繼續施用毒
    品傾向，於民國94年10月7日執行完畢獲釋，並經臺灣士林
    地方法院檢察署檢察官於94年10月7日以94年度毒偵字第191
    3號不起訴處分確定，詎猶不知悔改，又分別基於施用第一
    級毒品海洛因，第二級毒品大麻、安非他命之概括犯意，自
    94年10月23日起至同年11月2日下午6時許止，在臺北市○○
    區○○路四段453巷12號8樓「晶光賓館」及臺北市○○區○
    ○街25巷5弄17號2樓住處等地，約3至5天一次，以第一級毒
    品海洛因粉末摻入香菸內燃燒吸嗅所生氣體，及將第二級毒
    品大麻置入煙斗內燃燒吸嗅所生氣體，另以玻璃球吸食器燃
    燒第二級毒品安非他命結晶物後吸嗅所生氣體之方式，分別
    施用第一級毒品海洛因及第二級毒品大麻、安非他命多次，
    嗣因被告另涉案經警於94年11月2日晚間8時許，在臺北市○
    ○區○○路四段453巷12號8樓「晶光賓館」902室內拘提逮
    捕，並經被告自願性同意搜索，扣得如附表所示之毒品、施
    用毒品器具而查獲。
三、案經臺北市政府警察局松山分局報告臺灣臺北地方法院檢察
    署檢察官偵查起訴，嗣於本院準備程序進行中，甲○○先就
    被訴事實為有罪之陳述，經裁定進行簡式審判程序。
    理  由
一、證據能力之判斷：
    (一)查本件被告甲○○所為之自白，並無出於強暴、脅迫、利
      誘、詐欺、疲勞訊問、違法羈押或其他不正之方法，亦非
      違反法定障礙事由經過期間不得訊問或告知義務之規定而
      為，依刑事訴訟法第156條第1項、第158條之2規定，應認
      其有證據能力。
    (二)證人黃維慧於審判外之陳述，依刑事訴訟法第273條之2規
      定排除同法第159條第1項傳聞排除法則之適用，自有證據
      能力。
    (三)又本件資以證明被告犯行之各項非供述證據（詳見後述）
      ，均無違反法定程序而取得之情形，依刑事訴訟法第158
      條之4反面規定，自有證據能力。
二、上揭犯罪事實，業據被告於警詢、偵訊及本院訊問時坦承不
    諱，核與證人即同遭警查獲之被告之妻黃維慧證述內容相符
    ，且被告於94年11月2日為警查獲後所採集之尿液，經以氣
    相層析質譜儀法檢驗，呈安非他命類、鴉片類及大麻陽性反
    應，有卷附臺北市政府警察局偵辦毒品案件尿液委驗單、臺
    灣檢驗科技股份有限公司濫用藥物尿液檢驗報告、憲兵司令
    部刑事鑑識中心95年2月10日（9 5）安鑑字第00186號鑑驗
    通知書等在卷可稽；又被告為警查獲時，扣得如附表所示之
    物品，其中扣案如附表編號1、2、4、5、6、7所示之物分別
    為第一級毒品海洛因、第二級毒品安非他命、大麻等情，有
    卷附臺北市政府警察局松山分局毒品初步鑑驗報告書、法務
    部調查局95年2月9日調科壹字第02 0007708號、000000000
    號鑑定通知書、憲兵司令部刑事鑑識中心95年1月25日（95
    ）安鑑字第00150號鑑驗通知書可考，另扣案如附表編號3、
    8 、9、10、11所示之物，為被告所有、供持有、施用毒品
    犯行所用之物，亦經被告供述明確，堪信被告自白與事實相
    符；被告前因施用毒品案件，經臺灣士林地方法院94年度毒
    聲字第431號裁定送勒戒處所觀察、勒戒，嗣因無繼續施用
    毒品傾向，於94年10月7日執行完畢獲釋，並經臺灣士林地
    方法院檢察署檢察官於94年10月7日以94年度毒偵字第1913
    號不起訴處分確定等情，有臺灣高等法院被告前案紀錄表1
    份在卷可稽，是依毒品危害防制條例第20條第2項反面解釋
    ，檢察官就被告施用第一級、第二級毒品犯行對被告提起公
    訴，即無不合，綜上所述，本件事證明確，被告犯行堪以認
    定，應依法論科。
三、核被告所為，係分別犯毒品危害防制條例第10條第1項施用
    第一級毒品罪，同條例第10條第2項施用第二級毒品罪，被
    告持有第一級毒品、第二級毒品之低度行為為施用第一級毒
    品、第二級毒品之高度行為吸收，不另論罪；被告多次施用
    第一級毒品、第二級毒品犯行，時間緊接、方法相近、觸犯
    構成犯罪要件相同之罪名，顯係基於概括犯意，應各依連續
    犯之規定論以一罪，並均依法加重其刑；被告所犯上開二罪
    間，犯意各別、罪名有異，應分論併罰；爰審酌被告施用毒
    品戕害自身健康、施用毒品種類、次數及時間久暫，惟嗣後
    坦承犯行、犯後態度尚佳等一切情狀，各量處如主文所示之
    刑並定其應執行刑；扣案如附表編號1、2、4、5、6、7之物
    ，爰依毒品危害防制條例第18條第1項本文規定沒收銷燬之
    ，扣案如附表編號3、8、9、10、11所示之物，為被告所有
    、供犯罪所用之物，爰依刑法第38條第1項第2款規定沒收之
    。
據上論斷，應依刑事訴訟法第273條之1第1項、第299條第1項前
段，毒品危害防制條例第10條、第18條第1項本文，刑法第11條
前段、第56條、第51條第5款、第38條第1項第2款，判決如主文
。
本案經檢察官於知慶到庭執行職務
中    華    民    國    95    年    3    月    9     日
                  刑事第十二庭  法  官  張永宏
上正本證明與原本無異。
如不服本判決，應於判決送達後十日內，向本院提出上訴狀。
中    華    民    國    95    年    3    月      9   日
                                書記官  林婉瑩
附錄本件論罪科刑法條全文
毒品危害防制條例第10條
施用第一級毒品者，處6月以上5年以下有期徒刑。
施用第二級毒品者，處3年以下有期徒刑。
附表
一、第一級毒品海洛因粉末壹包（不含分裝袋、淨重0.81公克）
    。
二、第一級毒品海洛因殘渣（置於扣案殘渣袋參個內，不含扣案
    殘渣袋、量微無法磅秤）。
三、分裝袋肆個（不含其內盛裝之第一級毒品海洛因）。
四、第二級毒品安非他命殘渣（置於扣案吸食器壹組內，不含扣
    案吸食器，量微無法磅秤）。
五、第二級毒品大麻煙絲壹盒（不含盛裝鐵盒、淨重1.29公克）
    。
六、第二級毒品大麻煙絲壹包（不含分裝袋、淨重0.49公克）。
七、第二級毒品大麻殘渣（置於扣案煙斗壹支內，不含扣案煙斗
    ，量微無法磅秤）。
八、吸食器壹組（不含其內盛裝之第二級毒品安非他命）。
九、盛裝大麻煙絲鐵盒壹個（不含其內盛裝之第二級毒品大麻）
    。
十、分裝袋壹個（不含其內盛裝之第二級毒品大麻）。
十一、煙斗壹支（不含其內盛裝之第二級毒品大麻）。


司法院資訊處製作；財團法人民間司法改革基金會備份。
